臺灣雲林地方法院刑事判決　　　　　　　 96年度訴字第303號
公　訴　人　臺灣雲林地方法院檢察署檢察官
被　　　告　甲○○
　　　　　　　　　　（另案
上列被告因違反毒品危害防制條例案件，經檢察官提起公訴（96
年度毒偵字第117 號），被告於準備程序進行中就被訴事實為有
罪之陳述，本院合議庭裁定進行簡式審判程序，判決如下：
    主  文
甲○○施用第一級毒品，累犯，處有期徒刑玖月，扣案之葡萄糖
壹包沒收之。又施用第二級毒品，累犯，處有期徒刑伍月。應執
行有期徒刑壹年，扣案之葡萄糖壹包沒收之。
    事  實  及  理  由
一、本件係經被告甲○○於準備程序進行中就被訴事實為有罪之
    陳述，而經本院合議庭裁定以簡式審判程序審理，則依刑事
    訴訟法第273 條之2 、同法第159 條第2 項之規定，不適用
    傳聞法則有關限制證據能力之相關規定；並得依同法第310
    條之2 之準用同法第454 條之規定製作略式判決書，僅需記
    載犯罪事實、證據名稱及應適用之法條，並得以簡略方式為
    之，合先敘明。
二、犯罪事實：甲○○前因施用毒品案件，經法院裁定送強制戒
    治，於民國92年12月3 日執行完畢出監。又因毒品危害防制
    條例、竊盜案件，分別經法院判處有期徒刑8 月、6 月、7
    月、4 月確定，定應執行為有期徒刑1 年9 月；又因毒品危
    害防制條例案件，經法院判處有期徒刑10月、7 月確定，定
    應執行為有期徒刑1 年3 月，上開各罪接續執行，於95年4
    月4 日假釋出監，於95年9 月3 日縮刑假釋期滿，以已執行
    論。詎仍不知悔改，於上開強制戒治執行完畢釋放後5 年內
    ，復基於施用第1 級毒品海洛因之犯意，於96年1 月13日晚
    上7 時許，在雲林縣大埤鄉嘉興村某廟內廁所，以將海洛因
    摻水後置於針筒內注射身體血管之方式，施用第1 級毒品海
    洛因1 次；又基於施用第2 級毒品甲基安非他命（起訴書誤
    載為安非他命）之犯意，於96年1 月11日晚上10時許，在雲
    林縣斗南鎮某友人住處，亦以將甲基安非他命摻水置於針筒
    內注射身體之方式，施用第2 級毒品甲基安非他命1 次。嗣
    於96年1 月14日凌晨0 時許，為警在其上開住處前查獲，並
    扣得其所有供施用海洛因所用之葡萄糖1 包（淨重1.04公克
    ，空包裝重0.15公克），經採尿送驗，檢出毒品嗎啡及甲基
    安非他命陽性反應，而悉上情。
三、前項犯罪事實，有下列證據可資為佐：
    (一)被告甲○○於警詢、偵查及本院審理時供認不諱。
    (二)雲林縣警察局查獲毒品嫌犯尿液送檢真實姓名對照表及詮
      昕科技股份有限公司96年1 月30日濫用藥物尿液檢驗報告
      各1 份。
    (三)法務部調查局96年2 月17日調科壹字第09623013950 號鑑
      定書1份。
    (四)臺灣高等法院被告前案紀錄表1 份。
四、按海洛因、甲基安非他命分別為毒品危害防制條例第2 條第
    2 項第1 、2 款所明定之第1 級毒品、第2 級毒品。核被告
    甲○○所為，係犯毒品危害防制條例第10條第1 項之施用第
    1 級毒品罪，及同條第2 項之施用第2 級毒品罪。其非法持
    有第1 級毒品海洛因、第2 級毒品甲基安非他命之低度行為
    ，已為其施用之高度行為所吸收，均不另論罪。被告所犯上
    開2 罪間，犯意各別，應予分論併罰。被告有如犯罪事實欄
    所述之前案科刑及執行紀錄，有卷附臺灣高等法院被告前案
    紀錄表可按，其受有期徒刑之執行完畢，5 年以內故意再犯
    有期徒刑以上之罪，為累犯，應依刑法第47條第1 項之規定
    ，各加重其刑。又被告施用第1 級毒品海洛因之地點為雲林
    縣大埤鄉嘉興村某廟內廁所，另其施用毒品甲基安非他命之
    時、地及方式，均據被告於本院審理時供述明確，起訴書將
    被告施用毒品海洛因之地點記載為被告雲林縣大埤鄉嘉興村
    嘉興124 號之住處，及將施用第2 級毒品甲基安非他命之時
    、地、方式均記載為不詳，容有未洽，附此敘明。爰審酌被
    告前因施用毒品，經強制戒治之處分後猶犯同罪行、其犯罪
    本質上為戕害自我身心健康之行為，尚未嚴重破壞社會秩序
    或侵害他人權益，及其犯後坦承犯行、態度良好、教育程度
    為國中肄業等一切情狀，分別量處如主文所示之刑，並依刑
    法第51條第5 款之規定，定其應執行之刑。扣案之葡萄糖（
    扣押物品目錄表記載為海洛因，經法務部調查局鑑定結果，
    並未發現含有法定毒品成分，且被告已明確供稱該包為葡萄
    糖）1 包，為被告所有供施用海洛因所用之物，已據被告陳
    述明確，應依刑法第38條第1 項第2 款之規定沒收之；至扣
    案之注射針筒4 支，經本院當庭勘驗結果，有3 支包裝完整
    尚未拆封使用，另1 支已拆開使用等情，有本院96年5 月21
    日審理筆錄在卷可稽，參以被告所供：我96年1 月13日施用
    海洛因用的針筒已經丟掉了，我記得那4 支都是新的，我都
    還沒有使用等語，是尚難認定扣案之注射針筒4 支與本件被
    告施用毒品犯行有何關連，均不予宣告沒收。
五、據上論斷，應依刑事訴訟法第273 條之1 第1 項、第299 條
    第1 項前段、第310 條之2 、第454 條第1 項，毒品危害防
    制條例第10條第1 項、第2 項，刑法第11條前段、第47條第
    1 項、第51條第5 款、第38條第1 項第2 款，判決如主文。
本案經檢察官乙○○到庭執行職務。
中　　華　　民　　國　　96　　年　　5 　　月　　28　　日
                  刑事第三庭    法  官　王　素　珍
以上正本證明與原本無異。
如不服本判決，應於判決收受後10日內，向本院提出上訴狀（須
附繕本）。
                                書記官　吳　伊　婷
中　　華　　民　　國　　96　　年　　5 　　月　　29　　日
附錄本案論罪科刑法條：
毒品危害防制條例第10條
施用第一級毒品者，處6 月以上5 年以下有期徒刑。
施用第二級毒品者，處3 年以下有期徒刑。
